Minutes et répertoires du notaire Nicolas Jean-Baptiste GOBIN, 8 janvier 1783 - 30 septembre 1806 (étude X)
Archives nationales
- Répertoire(s) de Nicolas Jean-Baptiste GOBIN, 8 janvier 1783 - 1806; MC/RE/X/15 - MC/RE/X/24
  - Répertoire. an VI, vendémiaire - 1806, 1er vendémiaire an VI (22 septembre 1797) - 1806; MC/RE/X/20
    - Inventaire après décès de Marie-Marguerite Galland, épouse de Jean-Jacques Blairon, maison de l'Hospice du Roule, Faubourg du Roule., 25 nivôse an X (15 janvier 1802)
      inventaire après décès; Faubourg-du-Roule (rue du); Galland, Marie-Marguerite; Blairon, Jean-jacques
    - Procès-verbal d'inventaire pour le divorce entre François Doinville et Anne-Elisabeth Vanglenne, rue du Faubourg Saint-Denis, n° 4., 1er pluviose an X (21 janvier 1802)
      inventaire; Faubourg-Saint-Denis (rue du); Doinville, François; Vanglenne, Anne-Elisabeth
    - Inventaire après décès de Marie-Véronique Bussa, épouse de Jean-Eustache Delanouë, quai des Grands Augustins, n° 56., 8 pluviose an X (28 janvier 1802)
      inventaire après décès; Grands-Augustins (quai des); Bussa, Marie-Véronique; Delanouë, Jean-Eustache
    - Inventaire après décès de Lazarre Moreau, femme de Jean-Marcel Anselain, rue Jean Robert n° 30, division du Gravilliers, 11 pluviose an X (31 janvier 1802)
      inventaire après décès; Jean-Robert (rue); Moreau, Lazare; Anselain, Jean-Marcel
    - Inventaire après décès de Charles-Jean Presle, rue du Faubourg Poissonnière, n° 14., 12 pluviose an X (1er février 1802)
      inventaire après décès; Faubourg-Poissonnière (rue du); Presle, Charles-Jean
    - Inventaire après décès de Etienne Delahaye, rue Montmartre n°106, divisions mail, 25 ventôse an X (16 mars 1802)
      inventaire après décès; Montmartre (rue); Delahaye, Etienne
    - Inventaire après décès de Jean-Adam Sibeck, rue Simon le Franc, n° 372, division de la réunion, 14 germinal an X (4 avril 1802)
      inventaire après décès; Simon-Le-Franc (rue); Sibeck, Jean-Adam
    - Inventaire après décès de Marie-Anne-Antoinette Fichoux, épouse de Nicolas-Charles Rocher, marché d'Aguesseau, 22 germinal an X (12 avril 1802)
      inventaire après décès; Aguesseau (marché d'); Fichoux, Marie-Anne-Antoinette; Rocher, Nicolas-Charles
    - Inventaire après décès de Robert Smyth, rue Cerutti n°2, division du mont-blanc, 27 germinal an X (17 avril 1802)
      inventaire après décès; Cerutti (rue); Smyth, Robert
    - Inventaire après décès de Claude David, rue Saint-Denis n°40, division bonconseil, 29 germinal an X (19 avril 1802)
      inventaire après décès; Saint-Denis (rue); David, Claude
    - Inventaire après décès de François Martin et Marie-Marguerite Pinot, rue Saint-Denis, n° 9, division bon conseil, 2 floréal an X (22 avril 1802)
      inventaire après décès; Saint-Denis (rue); Martin, François; Pinot, Marie-Marguerite
    - Inventaire après décès de François Goutte, rue du Petit Hurleur, n° 5., 6 floréal an X (26 avril 1802)
      inventaire après décès; Petit-Hurleur (rue du); Goutte, François
    - Inventaire après décès de Louis-Michel Roch Delaporte, rue Bertin Poirée, n° 6, division du Muséum, 10 floréal an X (30 avril 1802)
      inventaire après décès; Bertin-Poirée (rue); Delaporte, Louis-Michel-Roch
    - Inventaire après décès de Marie-Anne Floriet, femme de Antoine Darantière, marchand de vins, rue Grenetat n° 16., 22 floréal an X (12 mai 1802)
      inventaire après décès; Greneta (rue); Floriet, Marie-Anne; Darantière, Antoine; commerçant
    - Inventaire après décès de Jean Davier rue Saint-Denis, n° 33, division bonconseil. Continuation le 4 prairial an 10 (24 mai 1802), 28 floréal an X (18 mai 1802)
      inventaire après décès; Saint-Denis (rue); Davier, Jean
    - Inventaire après décès de Louis Genneau, rue Saint-Nicolas du Chardonnet, n° 4, division du panthéon français, 29 floréal an X (19 mai 1802)
      inventaire après décès; Saint-Nicolas-du-Chardonnet (rue); Genneau, Louis
    - Inventaire après décès de Jean-Baptiste Dembreville, rue de Choiseul n°11 division le Pelletier, 22 prairial an X (11 juin 1802)
      inventaire après décès; Choiseul (rue de); Dembreville, Jean-Baptiste
    - Inventaire après décès de André Massy, rue du Temple, n° 5 et 6., 25 prairial an X (14 juin 1802)
      inventaire après décès; Temple (rue du); Massy, André
    - Inventaire après décès de Marie-Marguerite Cousin, veuve de Denis Delaplace, quai Pelletier n° 37, 26 prairial an X (15 juin 1802)
      inventaire après décès; Pelletier (quai); Cousin, Marie-Marguerite; Delaplace, Denis
    - Inventaire après décès de Jean-François Symon, rue du Bourg l'Abbé n° 4, 6ème arrondissement, 30 prairial an X (19 juin 1802)
      inventaire après décès; Bourg-l'Abbé (rue du); Symon, Jean-François
    - Inventaire après décès de Didier Cheniot, rue de la Tonnellerie n° 238, division du Marché, 5 messidor an X (24 juin 1802)
      inventaire après décès; Tonnellerie (rue de la); Cheniot, Didier
    - Inventaire après décès de Marie-Madeleine Pepin, femme de Antoine-Etienne Manière, rue de la Grande Truanderie n° 5, division Bonconseil, 27 messidor an X (16 juillet 1802)
      inventaire après décès; Grande-Truanderie (rue de la); Pepin, Marie-Madeleine; Manière, Antoine-Etienne
    - Inventaire après décès de Nicolas Moreau, demeurant rue et division des Champs-Elysées n°16, 4 thermidor an X (23 juillet 1802)
      inventaire après décès; Champs-Elysées (rue des); Moreau, Nicolas
    - Inventaire pour séparation de biens d'entre Pierre-François Clapier et de Jeanne-Marie Cutty sa femme, rue du Enfants Rouges, n° 4 division de l'homme Armée, 10 thermidor an X (29 juillet 1802)
      inventaire; Enfants-Rouges (rue des); Clapier, Pierre-François; Cutty, Jeanne-Marie
    - Inventaire après décès de Suzanne Restut, rue de la Lune n° 157, division Bonne-Nouvelle, 12 thermidor an X (31 juillet 1802)
      inventaire après décès; Lune (rue de la); Restut, Suzanne
    - Inventaire après décès de Geneviève Noinville, veuve de Jacques Dandry, rue Saint-Martin, n° 318., 12 thermidor an X (31 juillet 1802)
      inventaire après décès; Saint-Martin (rue); Noinville, Geneviève; Dandry, Jacques
    - Inventaire après décès de Jean-Joseph Baccosse, rue basse du Rempart, n°172, 30 thermidor an X (18 août 1802)
      inventaire après décès; Basse-du-Rempart (rue); Baccosse, Jean-Joseph
    - Inventaire en dissolution de communauté d'entre Pierre Renaut, rue aux Ours n°6 et sa femme Marie-Anne Debray, rue du Poirier n° 500, 12 fructidor an X (30 août 1802)
      inventaire; Ours (rue aux); Poiriers (rue des); Renaut, Pierre; Debray, Marie-Anne
    - Inventaire après décès de Louise-Cécile Dor, épouse de Jean Imbert, rue Saint-Martin, n° 279., 16 fructidor an X (3 septembre 1802)
      inventaire après décès; Saint-Martin (rue); Dor, Louise-Cécile; Imbert, Jean
    - Inventaire après décès de Jean-François-Furcy Barrrière, galerie du Palais du Tribunat, n° 135 et 136., 5 vendémiaire an XI (27 septembre 1802)
      inventaire après décès; Palais Royal; Barrière, Jean-François-Furcy
    - Inventaire après décès de Fabien Mielle, rue du Faubourg Saint-Denis, n°6, 17 vendémiaire an XI (9 octobre 1802)
      inventaire après décès; Faubourg-Saint-Denis (rue du); Mielle, Fabien
    - Inventaire après divorce de Jean-Gaspard-Blaise Hizlberger et Jeanne Lallemand, rue de la Grande Truanderie, n° 36., 17 vendémiaire an XI (9 octobre 1802)
      inventaire; Grande-Truanderie (rue de la); Hizlberger, Jean-Gaspard-Blaise; Lallemand, Jeanne
    - Inventaire en dissolution de communauté entre Charlotte-Ferdinande Dolly, rue des Bons Enfants, n° 7division de la Butte des Moulins et Pierre Lesas, son ci-devant mari., 24 vendémiaire an XI (16 octobre 1802)
      inventaire; Bons-Enfants (rue des); Dolly, Charlotte-Ferdinande; Lesas, Pierre
    - Inventaire après décès de Marie-Anne Bauche, veuve de Charles-Claude Boisseau, rue de la Grande Truanderie n°41, division Bonconseil, 3 brumaire an XI (25 octobre 1802)
      inventaire après décès; Grande-Truanderie (rue de la); Bauche, Marie-Anne; Boisseau, Charles-Claude
    - Inventaire après décès de Jean Grosjean, rue Grenetat, n° 46., 7 brumaire an XI (29 octobre 1802)
      inventaire après décès; Greneta (rue); Grosjean, Jean
    - Inventaire en dissolution de communauté d'entre Antoine Collier de La Marlières, rue Neuve Saint-Eustache, n° 9, et Edmée-Henriette Jannard sa femme, rue Beaurepaire, n° 19., 14 brumaire an XI (5 novembre 1802)
      inventaire; Beaurepaire (rue); Neuve-Saint-Eustache (rue); Collier de La Marlière, Antoine; Jannard, Edmée-Henriette
    - Inventaire après décès de Anne-Claude Prévost, femme de Joseph Brizard, faubourg Saint-Denis, n° 69, division poissonnière, 20 brumaire an XI (11 novembre 1802)
      inventaire après décès; Faubourg-Saint-Denis (rue du); Prévost, Anne-Claude; Brizard, Joseph
    - Inventaire après décès de Jean-Honoré Dunouy, rue Saint-Honoré, 24 brumaire an XI (15 novembre 1802)
      inventaire après décès; Saint-Honoré (rue); Dunouy, Jean-Honoré
    - Inventaire après décès de Jean-Nicolas Daguin, rue de la Vieille Estrapade n°11, 29 brumaire an XI (20 novembre 1802)
      inventaire après décès; Estrapade (rue de l'); Daguin, Jean-Nicolas
    - Inventaire après décès de Henry-Adam Grabert, marchand boucher, enclos du Temple., 5 frimaire an XI (26 novembre 1802)
      inventaire après décès; Temple (enclos); Grabert, Henry-Adam; boucher
    - Inventaire après décès Edmé Schaller femme de Jean-Joseph-Marie Ducrot, charcutier, rue Traînée, n° 680., 5 frimaire an XI (26 novembre 1802)
      inventaire après décès; Trainée (rue); Schaller, Edmé; Ducrot, Jean-Joseph-Marie; charcutier
    - Inventaire après décès de Claude-François Lenormand de Villers, rue du Sabot n°546., 13 frimaire an XI (4 décembre 1802)
      inventaire après décès; Sabot (rue du); Lenormand de Villers, Claude-François
    - Inventaire après décès de Antoine-Edme Pruneau de Pommegorge, rue de la Lune, n° 127., 19 frimaire an XI (10 décembre 1802)
      inventaire après décès; Lune (rue de la); Pruneau de Pommegorge, Antoine-Edme
    - Inventaire après décès de Clairette-Elisabeth Courtet, femme de Antoine-Marie Morel, rue du Faubourg Saint-Denis n°21, 24 frimaire an XI (15 décembre 1802)
      inventaire après décès; Faubourg-Saint-Denis (rue du); Courtet, Clairette-Elisabeth; Morel, Antoine-Marie
    - Inventaire après décès de Marie-Annne Regnault, femme de Antoine-Etienne Christofle, fabricant de paillette, rue des Gravilliers, passage de Rome, n° 29., 13 nivôse an XI (3 janvier 1803)
      inventaire après décès; Gravilliers (rue des); Rome (rue de); Regnault, Marie-Anne; Christofle, Antoine-Etienne
    - Inventaire après décès de Ignace Latasse, rue Neuve-Saint-Martin, n° 60., 20 nivôse an XI (10 janvier 1803)
      inventaire après décès; Neuve-Saint-Martin (rue); Latasse, Ignace
    - Inventaire après le divorce d'entre Anne-Elisabeth Vanglenne, rue de la Barillerie n°20 et 21 et François Doinville, rue du Faubourg Saint-Denis., 25 nivôse an XI (15 janvier 1803)
      inventaire; Barillerie (rue de la); Faubourg-Saint-Denis (rue du); Vanglenne, Anne-Elisabeth; Doinville, François
    - Inventaire après décès de Jean-Joseph Soyez, rue des Enfants Rouges, n° 14., 4 pluviose an XI (24 janvier 1803)
      inventaire après décès; Enfants-Rouges (rue des); Soyez, Jean-Joseph
    - Inventaire après décès de Jacques-François-Charles Cheradame, rue de Sèvres, place de la Croix Rouge., 20 pluviose an XI (9 février 1803)
      inventaire après décès; Croix-Rouge (carrefour de la); Sèvres (rue de); Cheradame, Jacques-François-Charles
    - Inventaire après décès de Alexis Vallée, cloître Saint-Jacques l'Hôpital, n° 2., 25 pluviose an XI (14 février 1803)
      inventaire après décès; Vallée, Alexis
    - Inventaire après décès de Marie-Catherine Allegrain, femme de Pierre Couppa, rue Sainte-Foi, n° 362., 28 pluviose an XI (17 février 1803)
      inventaire après décès; Sainte-Foy (rue); Allegrain, Marie-Catherine; Couppa, Pierre
    - Inventaire après décès de Véronique-Rosalie Guilbert, épouse de Bernard Gottlob, rue Bourg l'Abbé, n° 19., 29 pluviose an XI (18 février 1803)
      inventaire après décès; Bourg-l'Abbé (rue du); Guilbert, Véronique-Rosalie; Gottlob, Bernard
    - Inventaire après décès de Marie-Anne Belamy, veuve de Jacques Henry, rue du Faubourg Montmartre, n° 918., 29 pluviose an XI (18 février 1803)
      inventaire après décès; Faubourg-Montmartre (rue du); Belamy, Marie-Anne; Henry, Jacques
    - Inventaire après décès de Hyacinthe Gavard, à Charonne, rue Saint-Germain, n° 92., 6 ventôse an XI (25 février 1803)
      inventaire après décès; Charonne (ancienne commune); Saint-Germain (rue); Gavard, Hyacinthe
    - Inventaire après décès de Catherine-Barbe Lhomme, femme de Denis Itasse, rue du Gros Chenêt, n°14, 9 ventôse an XI (28 février 1803)
      inventaire après décès; Gros-Chenet (rue du); Lhomme, Catherine-Barbe; Itasse, Denis
    - Inventaire après décès de Marie-Victoire Bisson, épouse de François-Barthélemy Lefebvre, rue Quincampoix n°61, 12 ventôse an XI (3 mars 1803)
      inventaire après décès; Quincampoix (rue); Bisson, Marie-Victoire; Lefebvre, François-Barthélemy
    - Inventaire après décès de Marguerite-Elisabeth-François Parent, veuve de Claude Derepas, rue Phélipeaux, n°43, 14 ventôse an XI (5 mars 1803)
      inventaire après décès; Phélipeaux (rue); Parent, Marguerite-Elisabeth-François; Derepas, Claude
    - Inventaire après décès de Jean-Pierre Labie, rue Montorgueil, n° 154., 19 ventôse an XI (10 mars 1803)
      inventaire après décès; Montorgueil (rue); Labie, Jean-Pierre
    - Inventaire après décès de Justine-Amable Grandin, rue de la Chaise, n° 508., 23 ventôse an XI (14 mars 1803)
      inventaire après décès; Chaise (rue de la); Grandin, Justine-Amable
    - Inventaire après décès Victoire Bochet, femme de Pierre Polisse, rue Phélippaux n°37., 25 ventôse an XI (16 mars 1803)
      inventaire après décès; Phélipeaux (rue); Bochet, Victoire; Polisse, Pierre
    - Inventaire après décès Jean-François Havard, rue des Fossoyeurs, n°1029, Xiè arrondissement, 27 ventôse an XI (18 mars 1803)
      inventaire après décès; Fossoyeurs (rue des); Havard, Jean-François
    - Inventaire après décès de Louis-Henry Sallembier, rue de la Ferronerie n°171, 28 ventôse an XI (19 mars 1803)
      inventaire après décès; Ferronnerie (rue de la); Sallembier, Louis-Henri
    - Inventaire après décès de Marie Darnet, veuve de Louis-Marie-René Gallois, rue des Saints-Pères, n° 51., 5 germinal an XI (26 mars 1803)
      inventaire après décès; Saints-Pères (rue des); Darnet, Marie; Gallois, Louis-Marie-René
    - Inventaire après décès de Pierre-Louis Duperron, décédé en la maison de Sainté sise rue du faubourg Saint-Martin, 11 germinal an XI (1er avril 1803)
      inventaire après décès; Faubourg-Saint-Martin (rue du); Duperron, Pierre-Louis
    - Inventaire après décès de Martin Tellier, rue de la Croix, n° 6., 17 germinal an XI (7 avril 1803)
      inventaire après décès; Croix (rue de la); Tellier, Martin
    - Inventaire après décès de Jean-Joseph Mortuel à Marseille, département des Bouches du Rhônes, 21 floréal an XI (11 mai 1803)
      inventaire après décès; Marseille (Bouches-du-Rhône); Mortuel, Jean-Joseph
    - Procès verbal d'inventaire après divorce d'entre Marie-Geneviève Catinet, rue des Récolets, n°19 et Jacques Cagnard, son ci-devant mari., 24 floréal an XI (14 mai 1803)
      inventaire; Récollets (rue des); Catinet, Marie-Geneviève; Cagnard, Jacques
    - Inventaire après décès de Pierre-Léonard Dupuis, rue Saint-Denis, cour de l'Ancien Grand Cerf., 8 prairial an XI (28 mai 1803)
      24 février 1806, liquidation et partage de la succession de Pierre-Léonard Dupuis, ancien commissionnaire de roulages.
      inventaire après décès; liquidation; partage; Saint-Denis (rue); Dupuis, Pierre-Léonard
    - Inventaire après décès de Louis-Gabriel-Henri Landon, rue de la Lune., 19 prairial an XI (8 juin 1803)
      inventaire après décès; Lune (rue de la); Landon, Louis-Gabriel-Henri
    - Inventaire après décès de Marie-Jeanne-Angélique Basse, femme de Jean-Pierre Subtil., 1er messidor an XI (20 juin 1803)
      inventaire après décès; Basse, Marie-Jeanne-Angélique; Subtil, Jean-Pierre
    - Inventaire après décès de Marie-Anne Beudot, veuve de Thomas Pigeon., 7 thermidor an XI (26 juillet 1803)
      inventaire après décès; Beudot, Marie-Anne; Pigeon, Thomas
    - Inventaire après décès de Marie-Louise Jeuffraut, veuve de Jean Boullé., 22 thermidor an XI (10 août 1803)
      inventaire après décès; Jeuffraut, Marie-Louise; Boullé, Jean
    - Inventaire après interdiction de Marie Cochon, veuve de Jean Derville., 4 fructidor an XI (22 août 1803)
      inventaire; Cochon, Marie; Derville, Jean
    - Inventaire après décès de Marie-Anne Chauvey, femme de Pierre-Charles Bouvet., 7 fructidor an XI (25 août 1803)
      inventaire après décès; Chauvey, Marie-Anne; Bouvet, Pierre-Charles
    - Inventaire après décès de Jean-Baptiste Velut., 15 fructidor an XI (2 septembre 1803)
      inventaire après décès; Velut, Jean-Baptiste
    - Procès verbal d'inventaire après divorce entre Marguerite-Josèphe Thubeauville et François Fremanger., 16 fructidor an XI (3 septembre 1803)
      inventaire; Thubeauville, Marguerite-Josèphe; Fremanger, François
    - Procès verbal d'inventaire concernant la succession de Jeanne-Françoise-Louise Desmiers Darchiac Saint-Simon, veuve de Louis-Barthélemy Davasse Saint-Amarand., 18 fructidor an XI (5 septembre 1803)
      inventaire; partage; Desmiers Darchiac Saint-Simon, Jeanne-Françoise-Louise; Davasse Saint-Amarand, Louis-Barthélemy
    - Inventaire après décès de Jean-Marie Brun et Madeleine-Julie Talbot, son épouse., 4 vendémiaire an XII (27 septembre 1803)
      inventaire après décès; Brun, Jean-Marie; Talbot, Madeleine-Julie
    - Inventaire après décès de André Guillot., 5 vendémiaire an XII (28 septembre 1803)
      inventaire après décès; Guillot, André
    - Inventaire après décès de Jacques-Baptiste Encoignard., 30 brumaire an XII (22 novembre 1803)
      inventaire après décès; Encoignard, Jacques-Baptiste
    - Inventaire après décès de Gilles Le Pelletier, 6 frimaire an XII (28 novembre 1803)
      inventaire après décès; Le Pelletier, Gilles
    - Inventaire après décès de Michel Chosson et de Anne-Louise Delamare son épouse, 11 frimaire an XII (3 décembre 1803)
      inventaire après décès; Chosson, Michel; Delamare, Anne-Louise
    - Inventaire après décès de Marie-Josèphe Flutte, femme de Lambert-Joseph Bole., 13 frimaire an XII (5 décembre 1803)
      inventaire après décès; Flutte, Marie-Josèphe; Bole, Lambert-Joseph
    - Inventaire après décès de Madeleine-Charlotte Verniquet, veuve de Claude David, 26 nivôse an XII (17 janvier 1804)
      inventaire après décès; Verniquet, Madeleine-Charlotte; Davide, Claude
    - Inventaire après décès de Jean-François-Félix Fournier et de Madeleine-Suzanne Durand, son épouse., 30 nivôse an XII (21 janvier 1804)
      inventaire après décès; Fournier, Jean-François-Félix; Durand, Madeleine-Suzanne
    - Inventaire après décès de Laurent Demazière, 20 pluviose an XII (10 février 1804)
      inventaire après décès; Demazière, Laurent
    - Inventaire après décès de Marguerite Michaux, femme de François Thiebaud, 21 pluviose an XII (11 février 1804)
      inventaire après décès; Michaux, Marguerite; Thiebaud, François
    - Inventaire après décès de Marie-Charlotte Dauvergne, femme de Jean-François Matrat, 21 pluviose an XII (11 février 1804)
      inventaire après décès; Dauvergne, Marie-Charlotte; Matrat, Jean-François
    - inventaire après décès de Marie-Nicole Delpeche, femme de François-Robert Legrand, 1er germinal an XII (22 mars 1804)
      inventaire après décès; Delpeche, Marie-Nicole; Legrand, François-Robert
    - Inventaire après décès de Jean-Etienne Taveau et de Marie-Louise Garnot sa femme, 1er germinal an XII (22 mars 1804)
      inventaire après décès; Taveau, Jean-Etienne; Garnot, Marie-Louise
    - Inventaire après décès de Jean Briand, 15 germinal an XII (5 avril 1804)
      inventaire après décès; Briand, Jean
    - Inventaire après décès de Jean-François Charton., 3 floréal an XII (23 avril 1804)
      inventaire après décès; Charton, Jean-François
    - Inventaire après décès de François Choudey., 19 floréal an XII (9 mai 1804)
      inventaire après décès; Choudey, François
    - Inventaire après décès de Elizabeth-Louise Moteley, femme séparée de Louis Godinet, 29 floréal an XII (19 mai 1804)
      inventaire après décès; Moteley, Elisabeth-Louise; Godinet, Louis
    - Inventaire après décès de Marie-Josèphe-Thérèze Nicolas veuve de Pierre Arnoud, 29 floréal an XII (19 mai 1804)
      inventaire après décès; Nicolas, Marie-Josèphe-Thérèse; Arnoud, Pierre
    - Inventaire après décès de François Maroy, veuve de Louis-Gaspard Thévenot., 1er prairial an XII (21 mai 1804)
      inventaire après décès; Maroy, François; Thévenot, Louis-Gaspard
    - Inventaire après décès de Françoise Panetra, épouse de Jean-Louis Narcy., 19 prairial an XII (8 juin 1804)
      inventaire après décès; Panetra, Françoise; Narcy, Jean-Louis
    - Inventaire après décès de François-Alexandre Laroche Courbon, 1er messidor an XII (20 juin 1804)
      inventaire après décès; Laroche Courbon, François-Alexandre
    - Inventaire après décès de Jean-Baptiste-Louis Mauzié., 12 thermidor an XII (31 juillet 1804)
      inventaire après décès; Mauzié, Jean-Baptiste-Louis
    - Inventaire après décès de Jean-Louis Lefort., 18 thermidor an XII (6 août 1804)
      inventaire après décès; Lefort, Jean-Louis
    - Inventaire après décès de Jean-Baptiste Crosnier., 26 thermidor an XII (14 août 1804)
      inventaire après décès; Crosnier, Jean-Baptiste
    - Inventaire après décès de Alexandrine-Marie Grimpel Doffreville, 4 fructidor an XII (22 août 1804)
      inventaire après décès; Grimpel Doffreville, Alexandrine-Marie
    - Inventaire après décès de Etienne Collet, 10 fructidor an XII (28 août 1804)
      inventaire après décès; Collet, Etienne
    - Inventaire après décès de Sébastien Bochet, 13 vendémiaire an XIII (5 octobre 1804)
      inventaire après décès; Bochet, Sébastien
    - Inventaire après interdiction de Henry-François Coqueret, 23 vendémiaire an XIII (15 octobre 1804)
      inventaire; Coqueret, Henri-François
    - Inventaire après décès de Nicolas Lepy, 25 vendémiaire an XIII (17 octobre 1804)
      inventaire après décès; Lepy, Nicolas
    - Inventaire après décès de Jean-Albert Gumpelzhaimer., 7 brumaire an XIII (29 octobre 1804)
      inventaire après décès; Gumpelzhaimer, Jean-Albert
    - Inventaire après décès de Etienne-François Febrez, décédé à l'hospice Saint-Antoine., 26 brumaire an XIII (17 novembre 1804)
      inventaire après décès; Saint-Antoine (hôpital); Febrez, Etienne-François
    - Inventaire après décès de Denise-Françoise Cauchois, épouse de François Rousseau., 30 brumaire an XIII (21 novembre 1804)
      inventaire après décès; Cauchois, Denise-Françoise; Rousseau, François
    - Inventaire après décès de Jean-Louis Landry., 19 frimaire an XIII (10 décembre 1804)
      inventaire après décès; Landry, Jean-Louis
    - Inventaire après décès de Pierre-André-Noël Lenoir., 29 frimaire an XIII (20 décembre 1804)
      inventaire après décès; Lenoir, Pierre-André-Noël
    - Inventaire après décès de Jacques-Louis-Marie Maquer., 1er nivôse an XIII (22 décembre 1804)
      inventaire après décès; Maquer, Jacques-Louis-Marie
    - Inventaire après décès de Jean Finance, 12 nivôse an XIII (2 janvier 1805)
      inventaire après décès; Finance, Jean
    - Extrait en brevet de l'inventaire après décès de Marie-Françoise Feuché, épouse de Joseph Charansonney, par Poultier, notaire, le 16 juillet 1790., 13 nivôse an XIII (3 janvier 1805)
      Me Poultier.